臺灣板橋地方法院刑事判決　　　　　　　 96年度訴字第376號
公　訴　人　臺灣板橋地方法院檢察署檢察官
被　　　告　戊○○
上列被告因搶奪案件，經檢察官提起公訴（95年度偵字第24104
號），本院判決如下：
    主  文
戊○○無罪。
    理  由
一、本件公訴意旨詳如附件起訴書所載，因認被告3 次所為，均
    涉犯刑法第325 條第1 項之搶奪罪嫌云云。
二、按「犯罪事實應依證據認定之，無證據不得認定犯罪事實」
    ，刑事訴訟法第154 條第2 項定有明文。
三、訊據被告戊○○堅決否認上開犯行，辯稱：伊未曾與乙○○
    一同於如起訴書附表所示時間、地點，行搶被害人丁○○○
    、甲○○、丙○○3 人之財物等語。經查：本件公訴人認被
    告涉有上開搶奪犯嫌，無非係以臺灣臺北地方法院95年度訴
    字第509 號案件之被告乙○○乙人於警詢、偵查中及歷次法
    院審理之單一供述，為其僅有之論據，惟乙○○上開指述之
    詞，不僅業據被告於本院審理時堅決否認在卷，且證人乙○
    ○於本院審理時亦證稱：「（你在為上開搶奪犯罪的時候，
    其中是否有本案起訴的三件是與被告戊○○一起作案？）不
    是在庭的被告戊○○」、「（你在95年12月8 日偵查中筆錄
    作證說「我確認是他有搶，且不止二次，高院筆錄有記載，
    且判決書的附表也都有記載犯罪時間、地點」，是否實在？
    ）實在，但是我當時說的戊○○不是現在在庭的被告戊○○
    」、「（你說的那位戊○○詳細的年籍為何？）我不知道，
    他大約快要四十歲，我不知道他住在何處，我們是施用毒品
    認識的」、「（你認識在庭的被告戊○○否？）只是認識而
    已，但是不是很熟」、「（如何認識的？）我們小時候住在
    永和，只有幾面之緣」、「（你與在庭被告戊○○是否有金
    錢往來？）不記得了，可能之前有金錢往來」、「（有無因
    為金錢往來與在庭被告發生糾紛？）記不起來了」、「（請
    確認在95年1 月3 日下午2 時30分許，在永和市○○路47號
    鈺記銀樓，由你進入該銀樓內搶奪二枚戒指，戊○○在外把
    風，得手後你們一起騎乘機車逃逸，是否有此事？）當初是
    有另外一個人（綽號：台語『矮子』）在外面等我沒有錯，
    但是那個人不是在庭被告戊○○，且我的搶奪案件在歷次開
    庭時，都沒有叫在庭被告戊○○與我對質，讓我指認。我現
    在很確定的說，那個人真的不是在庭的被告戊○○」、「（
    在94年12月12日上午11時整許，在臺北縣中和市○○街463
    號金得隆銀樓，由你進入銀樓內，搶奪金戒指二支，戊○○
    在外把風，得手後你們騎乘機車逃逸，是否如此？）那個人
    不是在庭被告戊○○，也是剛剛我所說的那個『矮子』在外
    把風」、「（在95年2 月13日下午2 時30分許，在臺北市○
    ○街56之2 號金吉銀樓，由你進入搶奪金戒指1 盒，戊○○
    在外把風，得手後你們騎乘機車逃逸，是否如此？）那個人
    不是在庭被告戊○○，也是剛剛我所說的那個『矮子』在外
    把風，也是他載我離開現場」、「（你有曾經去住過在庭被
    告戊○○的家否？）我有去過他家樓下，但是有沒有進去他
    家裡面過我不記得」、「（在庭被告戊○○是否曾經不讓你
    住在他家，而把你趕出來？）我已經想不起來，我當時都在
    外面到處亂住」、「（上開搶來的金飾，你拿去變賣？）是
    的，有的賣掉，有的直接換毒品，賣得多少錢我忘記了」、
    「（變賣的地方是在臺北市○○路東南亞戲院附近的銀樓否
    ？）我不記得，我賣的地方有很多，包括永和等處，包括查
    贓筆錄上面也有記載」、「（你與在庭被告戊○○認識多久
    ？）不是很久，就是從小有幾面之緣，我在十七歲左右認識
    被告戊○○的」、「（你的意思是還有另一位同名同姓的戊
    ○○？）是在木柵分局的時候警察拿被告戊○○的黑白口卡
    給你看，要我指認，所以警察的警訊筆錄上面就寫他，我認
    識的朋友中，是否還有另一個同名同姓的戊○○我就不知道
    了」、「（你平常都如何稱呼在庭被告戊○○？）我們在外
    面的時候人家跟我介紹的時候，我都叫他『胖哥』」等語（
    見本院卷96年8 月29日審判筆錄第3 至6 頁）綦詳，並核與
    其本人於臺灣臺北地方法院95年度訴字第509 號案件之警詢
    、偵查中及歷次法院審理之供述內容，均相矛盾，是僅憑證
    人乙○○個人上開先後供述不一之單一供述之詞，自不足為
    不利被告認定之憑據，至為灼然。此外，復查無其他任何積
    極事證足資證明被告確有公訴人所指上開犯行，自屬不能證
    明被告上開犯罪，應依刑事訴訟法第301 條第1 項之規定，
    諭知被告無罪之判決。
據上論斷，應依刑事訴訟法第301 條第1 項，判決如主文。
本案經檢察官楊展庚到庭執行職務。
中　　華　　民　　國　　96　　年　　9 　　月　　20　　日
                刑事第十二庭  審判長法　官  戴嘉清
                                    法  官  陳信旗
                                    法  官  林晏鵬
以上正本證明與原本無異
如不服本判決應於送達後10日內向本院提出上訴狀
                                    書記官　陳映孜
中　　華　　民　　國　　96　　年　　9 　　月　　20　　日
附錄本案論罪科刑法條全文：
刑法第139條：損壞、除去或污穢公務員所施之封印或查封之標示
，或為違背其效力之行為者，處1年以下有期徒刑、拘役或300元
以下罰金。
